臺灣南投地方法院民事判決
111年度訴字第414號
原      告  臺灣中小企業銀行股份有限公司

法定代理人  林謙浩  
訴訟代理人  江仲璵  
被      告  林城鋈即順德茶業廠


            張素美  
            林春財  
上列當事人間清償借款事件，本院於民國111年11月29日言詞辯
論終結，茲判決如下：
    主  文
被告應連帶給付原告如附表所示之本金、利息、違約金。
訴訟費用由被告連帶負擔。
    事實及理由
一、被告均經合法通知，無正當理由，未於言詞辯論期日到場，
    核無民事訴訟法第386條所列各款情形，爰依原告之聲請，
    由其一造辯論而為判決。
二、原告起訴主張略以：
　㈠被告林城鋈即順德茶業廠邀同被告張素美、林春財為連帶保
    證人於民國108年10月8日向原告借款新臺幣（下同）3,500,
    000元（下稱系爭第1筆借款），約定就被告林城鋈即順德茶
    業廠對於原告所負之一切債務負連帶清償之責，借款期間自
    108年10月9日起至113年10月9日止，自實際撥款日起，依年
    金法，按月攤還本息，並以108年11月9日為第1期繳款日，
    嗣後之各期繳款日則為每月9日，利率部分約定按原告一年
    期定期儲蓄存款機動利率加計年利率1.76％計算。被告復於1
    09年7月20日與原告簽立「受嚴重特殊傳染性肺炎影響發生
    營運困難事業資金紓困振興貸款契約書」並向原告借款1,00
    0,000元（下稱系爭第2筆借款），約定借款期間自109年7月
    20日至114年7月20日止，自實際撥款日起，依年金法，按月
    攤還本息，並以109年7月20日為第1期繳款日，嗣後之各期
    繳款日則為每月20日，利率部分則依中華郵政股份有限公司
    二年期定期儲金機動利率，自109年7月20日起至109年10月1
    9日止加0.705％機動計息、自109年10月20日起至114年7月20
    日止加2.135％機動計息，利率引用指標調整時即隨同調整。
    逾期償還本息時，願改按逾期當時原告本行基準利率加年息
    3％（起訴時為5.27％）計付利息及遲延利息。被告另於111年
    1月12日與原告簽立借據暨授信約定書並向原告借款3,000,0
    00元（下稱系爭第3筆借款，與系爭第1、2筆借款合稱系爭3
    筆借款），約定借款期間自111年1月12日至116年1月12日止
    ，自實際撥款日起，依年金法，按月攤還本息，並以111年2
    月12日為第1期繳款日，嗣後之各期繳款日則為每月12日，
    利率部分則依中華郵政股份有限公司二年期定期儲金機動利
    率，自111年1月12日起至111年6月30日前加0.655％機動計息
    、自111年7月1日起至116年1月12日止加1.905％機動計息。
    兩造亦約定被告如未按期攤還系爭3筆借款本息時，並應自
    逾期之日起6個月內按上開利率10%，逾期超過6個月者，按
    上開利率20%加計違約金。
  ㈡惟被告就系爭第1、2、3筆借款債務分別自111年8月9日、111
    年5月20日、111年5月12日起，即未依約償還本息，被告林
    城鋈即順德茶業廠對原告所負之債務依約視為全部到期，尚
    餘如附表所示之本金、利息、違約金未清償，經原告催討後
    ，被告仍置之不理。爰依兩造之借貸契約、消費借貸、連帶
    保證之法律關係提起本訴。並聲明：如主文第1項所示。
三、被告未於言詞辯論期日到場，亦未提出書狀作何聲明或陳述
    。
四、本院之判斷：
　㈠原告主張被告林城鋈即順德茶業廠邀同被告張素美、林春財
    為連帶保證人且兩造間存在系爭3筆借款之消費借貸契約，
    被告尚積欠如附表所示之本金、利息、違約金未清償等情，
    業據其提出借據、撥還款明細查詢單、放款利率歷史資料表
    、受嚴重特殊傳染性肺炎影響發生營運困難事業資金紓困振
    興貸款契約書、授信約定書為證（見本院卷第13頁至第45頁
    ）；復經本院將載有原告主張上情之民事起訴狀繕本送達被
    告，被告未於言詞辯論期日到場，亦未提出書狀為何爭執，
    自堪信原告上開主張為真實。
  ㈡按稱消費借貸者，謂當事人一方移轉金錢或其他代替物之所
    有權於他方，而約定他方以種類、品質、數量相同之物返還
    之契約。借用人應於約定期限內，返還與借用物種類、品質
    、數量相同之物。遲延之債務，以支付金錢為標的者，債權
    人得請求依法定利率計算之遲延利息，但約定利率較高者，
    仍從其約定利率。當事人得約定債務人於債務不履行時，應
    支付違約金。民法第474 條第1 項、第478 條前段、第233
    條第1 項、第250 條第1 項分別定有明文。再按，稱保證者
    ，謂當事人約定，一方於他方之債務人不履行債務時，由其
    代負履行責任之契約。連帶債務之債權人，得對債務人中之
    一人或數人，同時或先後請求全部或一部之給付。民法第
    739 條、第273 條第1 項亦分別定有明文。又保證債務之所
    謂連帶，係指保證人與主債務人負同一債務，對於債權人各
    負全部給付之責任者而言。經查：本件借款之主債務人即被
    告林城鋈即順德茶業廠與原告間存在系爭3筆借款之消費借
    貸契約，尚餘如附表所示之本金、利息、違約金未償還等情
    ，業如前述；又被告張素美、林春財為被告林城鋈即順德茶
    業廠之連帶保證人，依前揭說明，自應就被告林城鋈即順德
    茶業廠所積欠之上開債務，對原告負連帶清償之責。
五、綜上所述，原告依消費借貸及連帶保證之法律關係，請求被
    告連帶給付如附表所示本金、利息、違約金，為有理由，應
    予准許。
六、訴訟費用負擔之依據：民事訴訟法第85條第2 項。 　
中　　華　　民　　國　　111 　年　　12　　月　  13  　日
                  民事第二庭  法　官　鄭順福
以上正本係照原本作成。
如對本判決上訴，須於判決送達後20日內向本院提出上訴狀。如
委任律師提起上訴者，應一併繳納上訴審裁判費。
中　　華　　民　　國　　111 　年　　12　　月　　13　　日
                              書記官　施涵雯

附表：
編號 債權本金（新臺幣） 利息（新臺幣）  違約金（新臺幣）   利息計算期間 年利率 違約金計算期間及利率 1 2,085,045元 自111年8月9日起至清償日止 3.1% 自111年9月10日起至清償日止，逾期在6個月以內者，按左開利率10%，逾期超過6個月者，按左開利率20%計算之違約金。 2 646,853元 自111年5月20日起至清償日止 5.27% 自111年6月21日起至清償日止，逾期在6個月以內者，按左開利率10%，逾期超過6個月者，按左開利率20%計算之違約金。 3 2,806,918元 自111年5月12日起至清償日止 2% 自111年6月13日起至清償日止，逾期在6個月以內者，按左開利率10%，逾期超過6個月者，按左開利率20%計算之違約金。 本金合計 5,538,816元